臺灣士林地方法院交通事件裁定　　　　　　　　　　九十三年度交聲字第三九０號
　　原處分機關　臺北市交通事件裁決所
　　異　議　人　甲○○
　　即受處分人
右列受處分人因違反道路交通管理處罰條例案件，對於臺北市交通事件裁決所民國九
十三年五月三日所為之處分（原處分案號：北市裁三字第裁二二—ＡＢＺ二九三八０
０號），聲明異議，本院裁定如左：
        主  文
異議駁回。
        理  由
一、按汽車駕駛人駕駛汽車有不遵守道路交通標誌、標線、號誌之指示者，處新臺幣
    （下同）九百元以上一千八百元以下罰鍰，並應記違規點數一點，道路交通管理
    處罰條例第六十條第二項第三款、第六十三條第一項第一款定有明文。
二、原處分意旨略以：異議人甲○○駕駛ＡＢ—九一八五號車於民國九十二年十二月
    二十五日晚上十時十五分，在臺北市○○路○段、實踐街口，被臺北市政府警察
    局北投分局舉發有「汽車佔用機車停等區」之違規，依道路交通管理處罰條例第
    六十條第二項第三款、第六十三條第一項第一款之規定裁處異議人罰鍰九百元，
    並記違規點數一點。
三、異議意旨略以：其當時行駛於承德路上，減速準備右轉，於實踐街口，當時黃燈
    變紅燈只有一秒時間（正常應該四到六秒），導致其無法駛過機車停等區，而停
    在格子內，當時向員警申訴，而員警也知燈號不正常，卻推說是交通部的事，而
    不予採納云云。
四、異議人固不否認有於前揭時地，駕駛前開車輛，不遵守道路交通標線之指示，於
    紅燈停車時越線占用機車停等區之事實，惟矢口否認有任何違規行為，辯稱：當
    時黃燈變紅燈只有一秒的時間，導致其無法駛過機車停等區，而停在格子內云云
    ，然查：該處交通號誌於異議人遭舉發當日，是否確有號誌轉換秒差異常之現象
    ，經本院函詢臺北市交通管制工程處稱：上開路口交通號誌當日預設時制為北往
    南遲閉三時相運作，第一時相為南北向承德路人車通行（黃燈四秒、全紅二秒）
    ，第二時相為北往南車輛直行、北往東車輛左轉（黃燈四秒、全紅二秒），第三
    時相為東西向實踐街人車通行（黃燈三秒、全紅四秒），惟當日運作實際情形，
    並無存檔資料等語，有臺北市交通管制工程處九十三年七月二十七日北市交工控
    字第０九三三０一七四七００號函在卷可按，倘異議人所指前述路口確有秒差異
    常現象屬實，臺北市交通管制工程處當有修復紀錄留存，則臺北市交通管制工程
    處既無紀錄可查，則異議人所指情事是否確實存在，尚屬有疑。況按機車停等區
    線，用以指示機器腳踏車駕駛人於紅燈亮時行駛停等之範圍，其他車種除綠燈亮
    時可行駛通過外，不得在停等區○○○○道路交通標誌標線號誌設置規則第一百
    七十四條之二第一項，定有明文。次按標誌、標線、號誌之設置目的，在於提供
    車輛駕駛人及行人有關道路路況之警告、禁制、指示等資訊，以便利行旅及促進
    交通安全，而「圓形黃燈」之行車管制號誌係用以警告車輛駕駛人及行人，表示
    紅色燈號即將顯示，屆時將失去路權，道路交通標誌標線號誌設置規則第二條、
    第二百零六條第四款定有明文。本件異議人為領有駕駛執照之汽車駕駛人，駕駛
    車輛之際，原應隨時遵守道路交通標誌、標線、號誌之指示、警告、禁制規定而
    行駛，以維護交通秩序，確保所有用路人之交通安全，而所謂遵守道路交通號誌
    之指示，即異議人之行止應依交通號誌燈號之變換，於圓形黃燈亮起時，異議人
    即應減速慢行，隨時準備停止車輛之行進，而非加速超越，並為維持路口之交通
    順暢，異議人應將車輛停止於機車停等區線前並不得超越，異議人自不容以前開
    理由不遵守上開規定，是異議人所辯，自無足採，從而本件事證明確，異議人確
    有前開違規行為堪以認定。
五、綜上所述，異議人確有在前揭時地於紅燈時占用機車停等區之違規行為，從而原
    處分機關依前揭道路交通管理處罰條例第六十條第二項第三款之規定，裁處異議
    人罰鍰九百元，且依同條例第六十三條第一項第一款規定併予記異議人違規點數
    一點，核無違誤，本件異議人之異議為無理由，自應將其異議駁回。
據上論斷，應依道路交通案件處理辦法第十九條，裁定如主文。
中　　　華　　　民　　　國　　九十三　　年　　　八　　　月　　　五　　　日
                                    臺灣士林地方法院交通法庭
                                        法  官  許  碧  惠
右正本證明與原本無異。
如不服本裁定應於送達後五日內向本院提出抗告狀。
                                        書記官  陳  美  英
中　　　華　　　民　　　國　　九十三　　年　　　八　　　月　　十一　　　日
